---
title: "Diversidad de abejas en la Península Ibérica"
---

```{r setup, include=FALSE}
#library(flexdashboard)
library(knitr)
# logo: logo.png #48 pixels
# favicon: favicon.png
library("leaflet")
library("htmltools")
library("vegan")
```


```{r, eval=FALSE, message=FALSE, warning=FALSE, include=FALSE}
dat <- read.csv("_data/data.csv")
ji <- function(xy, origin=c(0,0), cellsize=c(1,1)) {
  t(apply(xy, 1, function(z) cellsize/2+origin+cellsize*(floor((z - origin)/cellsize))))
}
JI <- ji(cbind(dat$decimalLongitude, dat$decimalLatitude))
dat$X <- JI[, 1]
dat$Y <- JI[, 2]
dat$Cell <- paste(dat$X, dat$Y)
sample <- by(dat, dat$Cell, 
             function(d) c(d$X[1], d$Y[1], length(d$species)))
counts <- by(dat, dat$Cell, 
             function(d) c(d$X[1], d$Y[1], length(unique(d$species))))
estimated <- by(dat, dat$Cell, 
             function(d) c(d$X[1], d$Y[1], estimateR(table(d$species))))
#estimateR(table(dat$species))
counts.m <- matrix(unlist(counts), nrow=3)
rownames(counts.m) <- c("X", "Y", "Count")
counts.m <- as.data.frame(t(counts.m))
sample.m <- matrix(unlist(sample), nrow=3)
rownames(sample.m) <- c("X", "Y", "Sample")
sample.m <- as.data.frame(t(sample.m))
estimated.m <- matrix(unlist(estimated), nrow=7)
rownames(estimated.m) <- c("X", "Y", "Observed", "Chao1", "SE_Chao1", "ACE", "SE_ACE")
estimated.m2 <- as.data.frame(t(estimated.m))
estimated.m2$Count <- counts.m$Count
estimated.m2$Sample <- sample.m$Sample
#remove low sample size grids
#hist(estimated.m2$Sample)
estimated.m2 <- estimated.m2[which(estimated.m2$Sample > 40),]
estimated.m2$ACE[which(estimated.m2$ACE > 500)] <- 300
#pairs(estimated.m2)
pal <- colorNumeric(
  palette = sort(heat.colors(unique(estimated.m2$ACE)), decreasing = TRUE),
  domain = estimated.m2$ACE
)
leaflet(estimated.m2) %>% addTiles() %>%
  addCircles(lng = ~X-0.5, lat = ~Y, weight = 1, opacity = 1,fillOpacity = 0.5,
    radius = 40000, popup = ~ACE, color = ~pal(ACE),
    labelOptions = labelOptions(noHide = T, textOnly = TRUE, textsize = "2000px")
  )  %>%
  addLegend(position = "bottomright", 
          pal = pal, values = ~ACE,
    title = "Bee diversity",
    opacity = 1)
```

La Península Ibérica alberga más de 1.000 especies de abejas diferentes, un número que aumenta anualmente a medida que se van describiendo nuevas especies. La diversidad de morfologías, comportamientos y hábitos en las abejas es enorme. Existen especies de multitud de tamaños, desde muy grandes como algunas especies de abejas carpinteras (*Xylocopa violacea*, 3 cm de largo) hasta muy pequeñas como especies del grupo de las Micrandrenas (0.3 cm de largo). Mucha gente piensa que todas las abejas viven en colonias con una reina, muchas obreras y algunos zánganos, pero lo cierto es que la mayoría de las especies de abejas son solitarias. Es decir, no forman colmenas ni enjambres y en la mayoría de los casos tampoco producen miel.   

En el siguiente mapa puedes explorar qué especies de abejas se han observado en diferentes puntos de la Península, puedes navegar por este mapa interactivo. Actualmente estamos trabajando para mejorarlo. Si quieres contribuir con observaciones, bajate esta [ficha de datos](media/database_iberian_bees_v3.xlsx) y envianosla completada a [info.abejas.silvestres@gmail.com](mailto:info.abejas.silvestres@gmail.com).

```{r map occurrence, echo=FALSE, message=FALSE, warning=FALSE, fig.align="center"}
dat <- read.csv("_data/data.csv")
#need a tesaurus: 5b04107a2265c5000fab1d44
#dat$content <- paste("<b><a href='", "http://www.traitbase.info/species?q=",  #"5b04145b2265c5000fab2abf" , "'target='_blank'>", dat$species, "</a></b>", "<br/>", 
#  dat$family, "<br/>", paste(dat$day, dat$month, dat$year, sep = "/"), "<br/>", #dat$recordedBy, "<br/>", sep = "")
dat$content <- paste("<b>", dat$species, "</a></b>", "<br/>", 
  dat$family, "<br/>", paste(dat$day, dat$month, dat$year, sep = "/"), "<br/>", dat$recordedBy, "<br/>", sep = "")
pal <- colorFactor(
  palette = "Spectral",
  domain = dat$family
) #maybe check family NA?
map <- leaflet(dat)
map1.5 <- addTiles(map)
map2 <- addCircleMarkers(map = map1.5, lng = dat$decimalLongitude, 
                   lat = dat$decimalLatitude, 
                   label = ~htmlEscape(species),
                   popup = ~content,
                   color = ~pal(family),
                   clusterOptions = markerClusterOptions())
addLegend(map = map2, position = "bottomright", 
          pal = pal, values = ~unique(dat$family),
    title = "Bee family",
    opacity = 1)
```

