---
title: "Abejas Silvestres"
output: 
  flexdashboard::flex_dashboard
---

```{r setup, include=FALSE}
library(flexdashboard)

```

Abejas silvestres {.storyboard}
=========================================

### Diversidad de abejas en España

```{r, echo=FALSE, message=FALSE, warning=FALSE}
library("leaflet")
library("htmltools")
dat <- read.csv("_data/data.csv")
ji <- function(xy, origin=c(0,0), cellsize=c(1,1)) {
  t(apply(xy, 1, function(z) cellsize/2+origin+cellsize*(floor((z - origin)/cellsize))))
}
JI <- ji(cbind(dat$decimalLongitude, dat$decimalLatitude))
dat$X <- JI[, 1]
dat$Y <- JI[, 2]
dat$Cell <- paste(dat$X, dat$Y)
counts <- by(dat, dat$Cell, 
             function(d) c(d$X[1], d$Y[1], length(unique(d$name))))
counts.m <- matrix(unlist(counts), nrow=3)
rownames(counts.m) <- c("X", "Y", "Count")
#need to use chao estimator here.
counts.m <- as.data.frame(t(counts.m))
pal <- colorNumeric(
  palette = heat.colors(unique(counts.m$Count)),
  domain = counts.m$Count
)
leaflet(counts.m) %>% addTiles() %>%
  addCircles(lng = ~X, lat = ~Y , weight = 1,
    radius = ~(Count*1000), popup = ~Count, color = ~pal(Count)
  )  %>%
  addLegend(position = "bottomright", 
          pal = pal, values = ~Count,
    title = "Bee diversity",
    opacity = 1)
```

*** 

En españa hay más de 1000 especies de abejas diferentes, y se siguien describiendo nuevas especies cada año. En este mapa puedes ver el numero estimado de especies de abejas por cada 10 km2. Las zonas más diversas son aquellas con espacios naturales más bien conservados, pero hasta zonas agricolas o ciudades albergan una cantidad importante de abejas. Sin embargo, fijate que para muchas celdas no hay suficientes datos para estimar este numero. 

### Quien y donde?

```{r map occurrence, echo=FALSE, message=FALSE, warning=FALSE}
dat <- read.csv("_data/data.csv")
dat$content <- paste("<b><a href='", "http://www.traitbase.info", "'target='_blank'>", dat$name, "</a></b>", "<br/>", 
  dat$family, "<br/>", paste(dat$day, dat$month, dat$year, sep = "/"), sep = "")
pal <- colorFactor(
  palette = "Spectral",
  domain = dat$family
)
map <- leaflet(dat)
map1.5 <- addTiles(map)
map2 <- addCircleMarkers(map = map1.5, lng = dat$decimalLongitude, 
                   lat = dat$decimalLatitude, 
                   label = ~htmlEscape(name),
                   popup = ~content,
                   color = ~pal(family),
                   clusterOptions = markerClusterOptions())
addLegend(map = map2, position = "bottomright", 
          pal = pal, values = ~unique(dat$family),
    title = "Bee family",
    opacity = 1)
```

*** 

La diversidad de abejas es enorme, las hay pequeñas, grandes, peludas, y a pesar de que las más conocidas viven en colonias, la mayoria son solitarias. Si quieres explorar que especies se han encontrado en diferentes puntos de la peninsula puedes naver por este mapa interactivo. Los enlaces de cada especie te llevaran a una pagina de traitbase con algo más de información de algunas especies.

### Que es una abeja? Y como las puedo identificar?

Aqui el png de which bee...

*** 

Las abejas son insectos del orden de los hymenopteros, y por tanto tienen seis patas y dos pares de ales. Se diferencian de sus "hermanas", las avispas, por que son vegetarianas y comen durante toda su vida nectar y polen. Suelen ser peludas, con antenas largas y encontrarse cerca de las flores.   

Dentro de las abejas hay seis familias principales en España. ... 

### Que les pasa a las abejas?

<iframe width="560" height="315" src="https://www.youtube.com/watch?v=n5udBqq3qYg" frameborder="0" allowfullscreen></iframe>```

*** 

Seguramente habras oido habar del declive de las abejas. En este video te explicamos que les esta pasando y como podemos ayudar.

Más recursos
=========================================

Si queres colaboar... 